---
title: "Regresión polinómica en R"
output:
  html_document:
    df_print: paged
  html_notebook: default
  pdf_document: default
---

La regresión *lineal* polinómica es una caso especial de regresión lineal simple. Su expresión matemática es la siguiente:

$$
y = b_{0} + b_{1}x_{1} + b_{2}x_{1}^{2} + ... + b_{n}x_{1}^{n}
$$

El hecho de que se siga llamando *lineal* cuando las variables son claramente no-lineales es debido a que no nos fijamos en dichas variables sino en los coeficientes que acompañan a dichas variables. Estos coeficientes son las incognitas que queremos averiguar y estos son lineales respecto a la *salida* o variable *y*.

Como hemos expresado, la relación con las observaciones son no-lineales, lo que hace este método más apropiado para tratar problemas con variables no-lineales.

## Bibliotecas

```{r message=FALSE, warning=FALSE, paged.print=FALSE}
# Instalamos bibliotecas
#install.packages('caTools')
#install.packages('ggplot2')
library(ggplot2)
library(caTools)
```
 
## Cargamos la información generada con Python

La información se ha creado mediante Python usando la siguiente relación.

$$
X_i = 1.387 \cdot N(\sigma, \mu) \\
\text{Residuos}_i = 2.4 \cdot N(\sigma, \mu) \\
y_i =   \text{Residuos} + 1.13 \cdot e^{X_{i}}
$$

```{r}
data = read.csv('data.csv')

# Polynomial features
data$X2 = data$X^2
data$X4 = data$X^4
data$X5 = data$X^5
```

## Regresión lineal simple

Comenzamos con la regresión lineal simple para poder hacer una comparativa con la regresión lineal polinómica. Así veremos si hay realmente un mejor ajuste, y como influye este ajuste a las métricas.
```{r}
lin_reg <- lm(formula = y ~ X, data = data)
```

### Visualización de los resultados

```{r echo=FALSE, message=FALSE, warning=FALSE, paged.print=FALSE}
ggplot() + 
  geom_point(aes(x = data$X , y = data$y ), 
             colour='#2689d9') +
  geom_line(aes(x = data$X, y = predict(lin_reg, newdata = data)), 
            colour = '#d9c026') +
  ggtitle("Regresión lineal simple") +
  xlab("X") +
  ylab("y")
```

### Métricas

```{r}
summary(lin_reg)
```


## Regresión lineal polinómica

```{r}
poly_reg <- lm(formula = y ~ ., data = data)
```

### Visualización de los resultados

```{r echo=FALSE, message=FALSE, warning=FALSE, paged.print=FALSE}
ggplot() + 
  geom_point(aes(x = data$X , y = data$y ), 
             colour='#2689d9') +
  geom_line(aes(x = data$X, y = predict(poly_reg, newdata = data)), 
            colour = 'coral') +
  ggtitle("Regresión polinómica") +
  xlab("X") +
  ylab("y")
```

### Métricas

```{r}
summary(poly_reg)
```

